【裁判字號】    98,交聲,3308
【裁判日期】    990723
【裁判案由】    違反道路交通管理處罰條例聲明異議
【裁判全文】
臺灣桃園地方法院交通事件裁定        98年度交聲字第3308號
原處分機關  交通部公路總局新竹區監理所中壢監理站
異  議  人  甲○○
上列受處分人因違反道路交通管理處罰條例案件，對於交通部公
路總局新竹區監理所中壢監理站於98年11月9 日所為之壢監裁字
第裁53－DB0000000 號違反道路交通管理事件裁決書不服，聲明
異議，本院裁定如下：
    主  文
異議駁回。
    理  由
一、原處分意旨略以：本件異議人即受處分人（下稱異議人）甲
    ○○於民國98年9 月19日17時40分許許，駕駛車牌號碼6810
    -KD 號自用小客車行經桃園縣中壢市○○路與建安路口時有
    「行經有燈光號誌管制之交岔路口闖紅燈」之違規行為，為
    桃園縣政府警察局楊梅分局楊梅派出所警員，依違反道路交
    通管理處罰條例第53條第1 項，而填製桃警局交字第DB0000
    000 號舉發違反道路交通管理事件通知單（下稱舉發通知單
    ），並經原處分機關依道路交通管理處罰條例第53 條 第1
    項及第63條第1 項之規定，於98年11月9 日以壢監裁字第裁
    53－DB0000000號裁決書，裁處異議人罰鍰新臺幣（下同）2
    ,700元並記違規點數3 點等語。
二、異議意旨略以：異議人於上揭時地並沒有闖紅燈，異議人通
    過該路段時為黃燈，而黃燈印象中沒有這麼快，且無黃燈讀
    秒裝置，伊當時時速約10至20公里，無法在1 秒內駛離對面
    燈號，員警應有誤判之可能，故聲明不服，請求撤銷原處分
    云云。
三、按汽車駕駛人，行經有燈光號誌管制之交岔路口闖紅燈者，
    處新臺幣1,800 元以上5,400 元以下罰鍰，道路交通管理處
    罰條例第53條第1 項定有明文。經查：異議人駕駛前開車輛
    ，於上開時地，行經設有燈光號誌管制之路口闖紅燈之事實
    ，業經證人即當場舉發之桃園縣政府警察局平鎮分局建安派
    出所警員劉建廷於本院調查時結證稱略以：通常我們為了避
    免爭執，都是紅燈變換後，心中默數三秒，我們才會去攔車
    子，我們確定異議人有闖紅燈才會去值勤等語屬實。（參見
    本院卷第25頁反面），由上開證人之證述可知，依員警平日
    值勤及取締習慣，對於燈號變換之際時通過之車輛，為避免
    爭議及認知上不同，會予以放寬。再者，異議人先於聲明異
    議狀中陳述當時車速約10至20公里，又於本院調查時改稱當
    時車速應該是30公里左右（見本院卷第4 頁、第26頁），不
    論何者為真，其當時車速均不快，又豈有當時如遇黃燈停車
    ，造成車上乘客受傷之情形？異議人復辯稱：我在待轉區（
    應為等停區）之前就已經看到黃燈，我有煞車，但沒有完全
    停止，我認定在黃燈大概三秒之內我可以過去，但一秒就變
    成紅燈了（見本院卷第26頁）。而該路段機車等停區僅5.7
    公尺，依異議人所稱當時車速約30公里，通過等停區僅需0.
    684 秒之時間，如行經該路段見為黃燈後仍通過，異議人車
    速又慢之情形下，確有可能如證人所述之違規行為而異議人
    不自知之情形發生。又證人劉建廷於本件舉發經過及如何攔
    停異議人等情，既已提出說明，且本身又屬執行公務警員，
    原受有行政懲處責任之監督，嗣到庭具結作證，更以刑事責
    任擔保證詞之真實性，復與異議人不相識，亦無嫌隙瓜葛，
    實無設詞攀誣或構陷異議人之必要，因認其舉發應無誤認之
    虞且證言係較異議人之辯解為可採。是以，本件異議人確有
    違規闖越紅燈乙節，堪以認定。
四、綜上所述，異議人前揭交通違規行為已甚明確，原處分機關
    依道路交通管理處罰條例第53條第1 項、第63條第1 項第3
    款規定，裁處罰鍰2,700 元，並計違規點數3 點，於法有據
    ，核無違誤，本件異議並無理由，應予駁回。
五、據上論斷，應依道路交通管理處罰條例第87條第2 項、道路
    交通案件處理辦法第19條，裁定如主文。
中    華    民    國    99    年    7   月     23     日
                  交通法庭    法  官  黃裕民
以上正本證明與原本無異。
如不服本裁定，應於裁定送達後5 日內向本院提出抗告狀（應附
繕本）。
                              書記官  劉家蕙
中    華    民    國    99    年    7     月    27    日

司法院資訊處製作；財團法人民間司法改革基金會備份。
